【裁判字號】    97,交抗,81
【裁判日期】    970319
【裁判案由】    聲明異議
【裁判全文】
臺灣高等法院臺南分院交通事件裁定    97年度交抗字第81號
抗  告  人
即受處分人  甲○○
上列抗告人因聲明異議案件，不服臺灣雲林地方法院中華民國97
年2月14日裁定（96年度交聲字第178號；雲林監理站民國96年9
月21日所為之裁決處分案號：雲監裁字第裁72-L00000000號），
提起抗告，本院裁定如下：
    主  文
抗告駁回。
    理  由
一、原處分機關以：異議人即受處分人甲○○前於民國（下同）
    96年4月17日上午8時55分許，駕駛車牌號碼698-RK號大貨車
    ，行經嘉義縣台19公路六斗段，在限速50公里路段，以時速
    110公里之速度行駛，超過規定之最高時速60公里以上未滿
    80公里，經警以雷達測速器測得舉發為由，依道路交通管理
    處罰條例第43條第1項第2款、第5項及第63條第1項規定，對
    異議人裁處罰鍰新臺幣八千元，並應接受道路交通安全講習
    ，及記違規點數3點之處分。
二、異議及抗告意旨略以：異議人前於上開時、地，駕駛車牌號
    碼698- RK號大貨車，並未有超速情形。本件處分除無端之
    罰鍰令異議人難以信服外，道安講習及記點處分，亦加重異
    議人之生活負擔，異議人必須請假接受道安講習，困擾甚鉅
    ；而吊扣車牌3月，異議人將無法正常駕駛車輛，減少工作
    收入，影響生計。另於原審在96年11月23日調查時，自承有
    超速情形，但辯稱並未超過速限太多。因本件處分有誤，爰
    聲明異議，請求撤銷原處分等語。因不服原審之裁定，再向
    本院提起抗告。
三、按汽車駕駛人，駕駛汽車有「行車速度，超過規定之最高時
    速60公里以上」，處新台幣6,000元以上新台幣24,000元以
    下罰鍰；並應接受道路交通安全講習。道路交通管理處罰條
    例第43條第1項第2款、第5項分別定有明文。又按汽車駕駛
    人有違反道路交通管理處罰條例第43條之情形，記違規點數
    3 點。同條例第63條第1項第3款亦有明定。
四、經查：本件抗告人（即異議人）甲○○前於96年4月17日上
    午8時55分許，駕駛車牌號碼698-RK號大貨車，行經嘉義縣
    台19公路六斗段，在限速50公里路段，以時速110公里之速
    度行駛等情，就該路段之速限為50公里一節，抗告人並未爭
    執，應屬真實；而就抗告人當時之行車速度部分，業據證人
    即當時執勤之警員楊土欽於原審調查時，到庭證稱：「（問
    ：如何判定受處分人車速？）雷達測速器，我有請受處分人
    看車速顯示器。」「（問：如何顯示？）測速後，速度會顯
    示在上面，我請受處分人看。」「（問：這個路段情形？）
    省道，一個快車道一個慢車道，直行路。）」「（問：當時
    車流量？）不多。」「（問：此路段紅綠燈情形？）不多。
    」「（問：當時有顯示車速給受處分人看？）有，他看完後
    ，沒有意見，在告發單上面簽名。」「（問：這個路段，附
    近情況？）郊區。」等語（見原審96年11月23日調查筆錄第
    3至5頁）。亦即抗告人之本件違規路段，係位於郊區○道路
    狀況為直路，且該路段之交通燈號號誌不多，當時之車流量
    亦不多；另證人楊土欽於取締異議人後，並當場出示測得之
    行車速度予抗告人甲○○查閱。可見本件取締，並無隱晦不
    明之處。再參諸證人楊土欽於上開時、地執勤時所使用之雷
    達測速儀，通過經濟部標準檢驗局之檢驗，有嘉義縣警察局
    朴子分局96年9月17日嘉朴警五字第0960085305號函所附之
    雷達測速儀檢定合格證書在卷可稽，亦即該雷達測速儀測得
    之速度，應無失準情形。參以抗告人甲○○於原審調查時，
    亦自承當時駕車有超過速限情形（見原審96年11月23日調查
    筆錄第1頁）。綜合上情，抗告人甲○○當時之行車速度達
    時速110公里，亦即已超過規定之最高時速60公里以上一節
    ，應可認定。是抗告人辯稱未超速太多云云，並無可採。本
    件事證明確，原處分機關依此舉發，而對異議人予以裁處，
    並無不妥。至於抗告人謂原處分機關對其另為吊扣牌照處分
    一節，惟查，原處分機關並未對抗告人為吊扣牌照之處分，
    有該裁決書在卷可稽，此部分係抗告人之誤解，併此敘明。
五、因而原審依道路交通管理處罰條例第87條第2項、道路交通
    案件處理辦法第19條之規定，認嘉義區監理所雲林監理站於
    96年9月21日以72-L00000000號所為違反道路交通管理處罰
    條例第43條第1項第2款、第5項及第63條第1項第3款規定，
    對抗告人 (即異議人)裁處罰鍰新台幣八千元，並應接受道
    路交通安全講習，及記違規點數3點之處分，認並無不當，
    ，而駁回其異議，本院經核其認事用法，均無不當，裁定亦
    稱妥適。抗告人抗告意旨，猶執前詞，否認有上開違規云云
    ，為無理由，應予駁回。
六、據上論斷，應依道路交通案件處理辦法第26條，刑事訴訟法
    第412條，裁定如主文。
中    華    民    國    97    年    3     月    19    日
                  刑事第五庭    審判長法  官  楊明章
                                      法  官  戴勝利
                                      法  官  顏基典
以上正本證明與原本無異。
不得再抗告。
                                      書記官  呂嘉文
中    華    民    國    97    年    3     月    19    日


司法院資訊處製作；財團法人民間司法改革基金會備份。
